【裁判字號】    98,審救,34
【裁判日期】    980409
【裁判案由】    訴訟救助
【裁判全文】
臺灣高雄地方法院民事裁定              98年度審救字第34號
聲  請  人  卯○○
相  對  人  高雄市政府警察局
法定代理人  宇○○
相  對  人  丑○○
            癸○○
            庚○○
            辰○○
            寅○○
            午○○○
            戊○○
            乙○○
            丙○○
            子○○
            辛○○
            丁○○
            亥○○
            巳○○
            甲○○
            戌○○
            天○○
            未○○
            己○○
            申○○
            地○○
            宙○○
            壬○○
            酉○○
上列聲請人與相對人間損害賠償事件，聲請人對於原審法院民國
98年2 月11日98年度雄小字第439 號裁定提起抗告，並對抗告費
聲請訴訟救助，本院裁定如下：
    主    文
聲請駁回。
    理    由
一、按當事人無資力支出訴訟費用者，依民事訴訟法第107 條規
    定，法院固應依聲請准予救助，惟此項請求救助之事由，依
    同法第109 條第2 項、第284 條之規定，應提出能即時調查
    之證據以釋明之。又所謂無資力係指窘於生活，且缺乏經濟
    信用者而言（最高法院43年台抗字第152 號判例參照）。
二、聲請意旨略以：聲請人無收入，每月領取區公所低收入戶救
    濟金新臺幣（下同）8,000 元，依內政部公告，高雄市98年
    度每人每月最低生活費11,309元，聲請人除己身外，尚需扶
    養在學之2 名子女，則聲請人與子女3 人每月最低生活費為
    33,927元，聲請人每月僅領取8,000 元救濟金，若再支出本
    件抗告費1,000 元，則聲請人僅剩7,000 元，扣除每月最低
    生活費33,927元，聲請人尚欠26,927元，實無力支出本件抗
    告費，又聲請人被停止執行律師職務，無法工作謀生，亦不
    符合銀行信用貸款要件，故缺乏經濟信用，爰依民事訴訟法
    第107 條之規定，聲請准予訴訟救助等語。
三、經查，聲請人對於原審法院民國98年2 月11日98年度雄小字
    第439 號裁定提起抗告，未據繳納抗告費1,000 元，並主張
    其無資力支出抗告費，聲請訴訟救助等語，固提出戶口名簿
    、子女學生證為證，然經本院依職權查詢聲請人之財產所得
    資料，聲請人於96年度雖無所得收入，惟名下有土地、房屋
    各1 筆及汽車1 輛，財產總額共計1,321,230 元，足認其非
    無資力之人，且聲請人與配偶黃美姬經本院以86年度婚字第
    788 號判准離婚，2 名子女監護權由黃美姬任之，聲請人並
    未與2 名子女共同生活，聲請人甚且對黃美姬及2 名子女提
    起給付生活費等訴訟，由本院家事庭以97年度家訴字第154
    號審理中，有本院訴訟繫屬索引卡附卷可稽，難認聲請人有
    扶養2 名子女之事實，是本件聲請為無理由，應予駁回。
四、依民事訴訟法第107 條，裁定如主文。
中    華    民    國    98    年    4     月    9     日
                  民事第二庭法  官  秦慧君
正本係照原本作成。
本裁定不得抗告。
中    華    民    國    98    年    4     月    9     日
                                書記官  蔡佩珊


司法院資訊處製作；財團法人民間司法改革基金會備份。
